臺灣士林地方法院民事裁定
111年度勞專調字第94號
聲  請  人  台灣宅配通股份有限公司


法定代理人  邱純枝  
代  理  人  尤馨慧  
相  對  人  李承軒  
            黃氏紅鸞
上列當事人間請求請求損害賠償事件，本院裁定如下：
　　主    文
本件移送臺灣臺北地方法院。
　　理    由
一、按有關勞動事件之處理，勞動事件法未規定者，適用民事訴
    訟法之規定。訴訟之全部或一部，法院認為無管轄權者，依
    原告聲請或依職權以裁定移送其管轄法院，勞動事件法第15
    條、民事訴訟法第28條第1項分別定有明文。前揭關於合意
    管轄之規定，除專屬管轄外，得排斥其他審判籍而予優先適
    用（最高法院103年度台抗字第917號、99年度台抗字第110
    號裁定意旨參照）。次按勞動事件之第一審管轄合意，如當
    事人之一造為勞工，按其情形顯失公平者，勞工得逕向其他
    有管轄權之法院起訴。勞動事件法第7條第1項前段固定有明
    文，然考其立法理由：「依民事訴訟法第24條規定，當事人
    得以合意定第一審法院，惟於勞工與雇主間之勞動事件，勞
    工與雇主訂定合意管轄約款時，因處於從屬地位多無實質磋
    商變更之餘地，為防止雇主濫用合意管轄條款，俾資保障經
    濟弱勢當事人權益，故參酌民事訴訟法第28條第2 項規定意
    旨，區別勞工為原告、被告之情形，訂定第1項。許其得逕
    向其他有管轄權之法院起訴」，旨在保障處於經濟弱勢之勞
    工，不因訂定合意管轄約款，難以主張其勞動權益，故規定
    按其情形顯失公平時，賦予勞工逕向其他有管轄權之法院起
    訴之權利，非謂合意管轄之約定當然無效或不予適用。
二、經查：
　㈠本件聲請人主張相對人李承軒受僱於聲請人，於執行職務時
    發生事故，侵害訴外人之人格權，致聲請人與相對人李承軒
    負有連帶給付訴外人侵權行為損害賠償金額及和解金額之義
    務，聲請人因此受有合計新臺幣（下同）1,213,893元之損
    失，聲請人得依民法第188條第3項規定向相對人李承軒求償
    。又兩造簽署之「SD類人員任職準則同意書」（下稱系爭同
    意書），由相對人黃氏紅鸞擔任相對人李承軒人事連帶保證
    人，故依系爭同意書，相對人黃氏紅鸞就相對人李承軒對聲
    請人所負上開損害賠償應負連帶賠償責任。爰請求相對人連
    帶賠償1,213,893元本息。
　㈡查系爭同意書第12條約定：「如因本同意書而引起之糾紛，
    應先以誠信原則解決，如有訴訟必要，立同意書人及連帶保
    證人同意以台灣台北地方法院為第一審管轄法院」(見本院
    卷第42頁)，為排他性之合意管轄。依上開聲請人之主張觀
    之，其依系爭同意書主張相對人黃氏紅鸞應負連帶賠償責任
    ，本件應有前述合意管轄約定之適用。
　㈢又經函詢相對人就上開合意管轄之約定是否顯失公平表示意
    見，相對人逾期未陳報（見本院卷第58-63頁），未表明該
    合意管轄約款對其有何顯失公平之情事，復參諸其起訴之主
    張無涉於專屬管轄規範之法律關係，亦非小額訴訟事件，是
    兩造應受該合意管轄約定之拘束，並排斥其他審判籍而優先
    適用，本件自應由合意管轄法院即臺灣臺北地方法院管轄。
　㈣茲聲請人向無管轄權之本院起訴，顯係違誤。爰依職權將本
    件移送臺灣臺北地方法院。
三、爰裁定如主文。　　
中　　華　　民　　國　　111 　年　　12　　月　　8 　　日
 　　　  　　　　   勞動法庭  法  官  謝佳純
以上正本係照原本作成。
如對本裁定抗告，應於裁定送達後10日內向本院提出抗告狀，並
繳納抗告費新臺幣1,000 元。　　　　　　　　
中　　華　　民　　國　　111 　年　　12　　月　　8 　　日
                              書記官  陳怡文